臺灣士林地方法院民事裁定
111年度司繼字第1393號
聲  請  人  王清泰  


關  係  人  李基益律師
上列聲請人聲請選任被繼承人林慶珠之遺產管理人事件，本院裁
定如下：
    主  文
選任李基益律師（事務所設於新北市○○區○○○路000號2樓）為被
繼承人林慶珠（女，民國00年0 月0 日生，身分證統一編號：Z0
00000000號，生前籍設新北市○○區○○路0段000號2樓，民國109年
12月23日死亡）之遺產管理人。
准對被繼承人林慶珠之大陸地區以外繼承人為承認繼承之公示催
告。
被繼承人林慶珠之大陸地區以外繼承人，應自前項公示催告最後
揭示法院公告處、資訊網路及其他適當處所之日起，壹年貳月內
承認繼承，上述期限屆滿，無繼承人承認繼承時，被繼承人林慶
珠之遺產，於清償債權並交付遺贈物後，如有賸餘即歸屬國庫。
聲請程序費用由被繼承人林慶珠之遺產負擔。
    理  由
一、按繼承開始時，繼承人之有無不明，而無親屬會議或親屬會
    議未於一個月內選定遺產管理人者，利害關係人得聲請法院
    選任遺產管理人，並由法院依公示催告程序，定6 個月以上
    之期限，公告繼承人，命其於期限內承認繼承。民法第1177
    條、第1178條定有明文。
二、聲請意旨略以：聲請人為被繼承人林慶珠之債權人，前向臺
    灣屏東地方法院聲請強制執行被繼承人所有之土地，然被繼
    承人於民國109年12月23日死亡，其繼承人均已拋棄繼承權
    ，致強制執行程序無法續行，為此聲請選任李基益律師為被
    繼承人之遺產管理人，併為承認繼承之公示催告程序等語。
三、經查：
　㈠聲請人主張其為被繼承人林慶珠之債權人，與被繼承人間有
    強制執行程序進行中，業據提出土地登記謄本、臺灣屏東地
    方法院111年6月24日屏院惠民執荒108司執字第7727號執行
    命令影本為證，堪信為真。聲請人既為被繼承人之債權人，
    自屬法律上之利害關係人，其聲請選任被繼承人之遺產管理
    人，自屬有據。被繼承人林慶珠已於109 年12月23日死亡，
    其繼承人均已拋棄繼承或死亡之情，亦據聲請人提出戶籍謄
    本、戶籍登記簿、繼承系統表及本院拋棄繼承事件公告為證
    ，並經本院調取110 年度司繼字第504號拋棄繼承事件案卷
    核閱無誤，堪認屬實。又自被繼承人109 年12月23日死亡迄
    今已1 年9 個月餘，顯逾民法第1177條所定1 個月時間，其
    間既無親屬會議選定之遺產管理人向本院報明繼承開始及選
    定遺產管理人之事由，依通常情形，足認被繼承人無親屬會
    議或即使有親屬會議亦無選定遺產管理人。
  ㈡聲請人陳報關係人李基益律師同意擔任本件遺產管理人，有
    陳報狀及同意書在卷可憑。茲審酌律師對法律學有專精，持
    有具高度公信力之專門職業技術執照，對於遺產管理事件應
    較熟稔，較能積極有效地發揮遺產之最大效益，亦較可避免
    債權人債權追索困難之缺失。是本院認聲請人聲請選任李基
    益律師為被繼承人之遺產管理人為適當，且李基益律師亦同
    意擔任該職務，有其所提出之願任同意書在卷可憑，爰裁定
    如主文第1 項所示，併依法為承認繼承之公示催告。
四、依家事事件法第127 條第4 項規定，裁定如主文。
五、如不服本裁定，應於裁定送達後10日內，以書狀向本院提出
    抗告狀，並繳納抗告費新臺幣1,000 元。
中　　華　　民　　國　　111 　年　　8 　　月　　31　　日
                  
　　　　　　　　　家事庭司法事務官